# 审计报告，年初数与上年年末数不一致，应该以哪个作为上年度公开披露数据？

提问人：helenyangxj 时间：2016-04-14 10:19:27
在做上市公司 2016 年季报的资产负债表比较时候发现，上交所的要求，是对本期期末数，上年度期末数进行比较，而不是，本期期末时，本期期初数比较。是不是表示，即使是追溯调整，也是要求用追溯前的数据，以表示表格的连贯性？？

回答人：chenyiwei
按照惯例，一般是这样处理： 如果对期初数的调整是会计政策变更所导致，则仍以变更前上年年报披露的年末数作为前期比较数据。因同一控制下合并导致调整合并报表前期比较数据的，也是这种情形； 如果对期初的调整是前期差错更正所导致，则以更正后的上年数作为前期比较数据。

提问人：helenyangxj 时间：2016-04-15 16:30:58
这个惯例有否相应出处？

回答人：chenyiwei
这是证监会多年来的习惯做法。包括对上市公司的ST处理等所依据的近三年财务指标都是根据这个原则确定的。